臺灣臺南地方法院刑事判決　　　　　　 100年度訴字第1088號
公　訴　人　臺灣臺南地方法院檢察署檢察官
被　　　告　蘇慶賢
上列被告因違反毒品危害防制條例等案件，經檢察官提起公訴（
100年度撤緩毒偵字第106號、偵字第10591號），本院判決如下
：
    主  文
蘇慶賢施用第一級毒品，累犯，處有期徒刑捌月；又施用第二級
毒品，累犯，處有期徒刑肆月；又竊盜，處有期徒刑參月，扣案
之機車鑰匙壹支沒收。應執行有期徒刑壹年壹月，扣案之機車鑰
匙壹支沒收。
    事  實
一、蘇慶賢先前因竊盜等案件，經減刑及定應執行刑為有期徒刑
    8月確定，於民國96年8月8日執行完畢；復於民國 97年間因
    施用毒品案件，經送強制戒治後，因無繼續強制戒治之必要
    ，於 98年5月26日強制戒治執行完畢釋放。詎不知悔改，於
    該強制戒治執行完畢釋放後5年內， 基於施用第一級毒品海
    洛因之犯意，於 99年8月18日20時40分許回溯26小時內之某
    時， 在其位於臺南市○○區○○街37巷2號住處，以針筒注
    射方式施用海洛因1次； 並另基於施用第二級毒品甲基安非
    他命之犯意，於 99年8月18日20時40分許回溯96小時內之某
    時，同在上開住處，以將甲基安非他命置於玻璃內燃燒吸食
    煙氣之方式，施用甲基安非他命1次。嗣為警於99年8月18日
    15時55分許在國立成功大學醫學院附設醫院前查獲。
二、蘇慶賢復意圖為自己不法之所有，於100年6月29日19時許，
    在臺南市○區○○路4段地下道旁空地， 以其所有之機車鑰
    匙1支插入林柏廷所有之車牌號碼ZZZ-783號機車之鑰匙孔，
    開啟電門而竊取得手後，供己騎用。嗣為警於100年7月27日
    17時20分許在蘇慶賢位於臺南市○○區○○街37巷2 號住處
    查獲，並扣得上開供行竊使用之機車鑰匙1支。
    理  由
一、本件係經被告蘇慶賢於準備程序為有罪之表示，而經本院合
    議庭裁定由受命法官獨任以簡式審判程序加以審理，依刑事
    訴訟法第273條之2、第159條第2項規定，不適用傳聞法則有
    關限制證據能力之相關規定，合先敘明。
二、訊據被告對於上揭事實均坦承不諱，核與證人林柏廷於司法
    警察調查中之陳述情節相符，並有贓物認領保管單、臺南市
    政府警察局車輛尋獲電腦輸入單及協尋電腦輸入單各1 份以
    及現場勘察照片4張可稽，復有供竊盜使用之機車鑰匙1支扣
    案為證，且被告為警採集之尿液送驗結果，呈嗎啡及甲基安
    非他命陽性反應，有臺南市政府警察局第五分局採驗尿液年
    籍對照表、長榮大學99年8月27日確認報告各1份可憑，堪認
    被告之自白與事實相符，又查被告曾於97年間因施用毒品案
    件，經本院裁送強制戒治，嗣因無繼續強制戒治之必要，於
    98年5月26日強制戒治執行完畢釋放， 有臺灣高等法院被告
    全國前案紀錄表1 份可憑，故被告於強制戒治執行完畢釋放
    後， 5年內再犯本件施用第一級及第二級毒品之犯行至明。
    從而，本件事證明確，被告犯行洵堪認定。
四、核被告所為，係犯毒品危害防制條例第10條第 1項施用第一
    級毒品罪、同條第2項施用第二級毒品罪，以及刑法第320條
    第1 項之竊盜罪。被告持有第一級、第二級毒品，復進而施
    用，其持有毒品之低度行為，為施用毒品之高度行為所吸收
    ，不另論罪。被告先前曾因竊盜等案件，經減刑及定應執行
    刑為有期徒刑8月確定，於 96年8月8日執行完畢，有前開臺
    灣高等法院被告前案紀錄表可稽，其於有期徒刑執行完畢後
    ， 5年內故意再犯本件有期徒刑之罪，係為累犯，應依刑法
    第47條第1 項規定加重其刑。被告所犯上開三罪，犯意各別
    、行為互異，應分論併罰之。爰審酌被告施用毒品之犯行，
    在性質上乃屬對自我身心健康之自戕行為，尚未嚴重破壞社
    會秩序、侵害他人權益，惟其前因施用毒品經強制戒治後，
    猶不思戒絕革除惡習，猶犯施用毒品之罪，其戒癮之意志力
    甚為薄弱，且為圖自己交通之便利，竊取他人之機車供己騎
    用，侵害他人之財產權，使他人承受不便，然念其犯後尚知
    坦承犯行，犯後態度堪稱良好，並考量其係竊取機車騎用，
    而非竊來變賣，且所竊機車已歸還被害人等一切情狀，分別
    量處如主文所示之刑，並定其應執行刑。扣案之機車鑰匙1
    支，係被告所有供實行本件竊盜犯行使用之物，為被告供承
    在卷，應依刑法第38條第1項第2款規定併予宣告沒收。
據上論斷，應依刑事訴訟法第273條之1第 1項、第299條第1項前
段，毒品危害防制條例第10條第1項、第2項，刑法第11條、第32
0條第1項、第47條第1項、第51條第5款、第38條第1項第2款，刑
法施行法第1條之1第1項、第2項前段判決如主文。
本案經檢察官吳書嫺到庭執行職務。
中    華    民    國   100    年    9     月    21    日
                  刑事第五庭  法  官  陳威龍
以上正本證明與原本無異。
如不服本判決應於收受本判決後10日內向本院提出上訴書狀，並
應敘述具體理由。其未敘述上訴理由者，應於上訴期間屆滿後20
日內向本院補提理由書狀（均須按他造當事人之人數附繕本）「
切勿逕送上級法院」。
                              書記官  蘇嬿合
中    華    民    國   100    年    9     月    21    日
附錄論罪科刑法條：
毒品危害防制條例第10條第1項、第2項：
施用第一級毒品者，處6月以上5年以下有期徒刑。
施用第二級毒品者，處 3 年以下有期徒刑。
刑法第320條第1項：
意圖為自己或第三人不法之所有，而竊取他人之動產者，為竊盜
罪，處5年以下有期徒刑、拘役或5百元以下罰金。